臺灣板橋地方法院交通事件裁定       100年度交聲字第1106號
原處分機關  交通部公路總局臺北區監理所
異  議  人
即受處分人  謝欣穎
上列異議人即受處分人因違反道路交通管理處罰條例案件，對於
交通部公路總局臺北區監理所所為如附表所示之違反道路交通管
理事件裁決書（原舉發通知單號碼：均如附表所載），聲明異議
，本院裁定如下：
    主  文
異議均駁回。
    理  由
一、本件受處分人異議意旨略以：
  (一)臺北縣政府警察局（現改制新北市政府警察局，下稱舉發機
    關）員警，以受處分人因騎乘車牌號碼285-DGK 號重型機車
    ，於附表各該欄所示之各該時地，有各該違反道路交通管理
    處罰條例之違規事實，經舉發機關以附表所示之各該舉發違
    反道路交通管理事件通知單舉發，再由原處分機關以附表所
    示之各該違反道路交通管理事件裁決書為各該欄所示之處罰
    。
  (二)受處分人雖有騎乘機車於各該時間行經該路段，雖該路口確
    有「禁止進入」之標誌，惟該路段於99年期間分成多路段施
    工，於施工期間，曾經施工單位暫放標示更改通行方式，是
    受處分人之違規，實係因標誌不清所致，而非故意違規；又
    本路段已施工相當期間，如舉發機關認該路段為易違規之危
    險路段，應作好標誌或派警力現場指揮，而非由警於暗處偷
    拍取締，爰請能撤銷各該裁決書之處罰。
二、按「汽車駕駛人，爭道行駛有下列情形之一者，處新臺幣六
    百元以上一千八百元以下罰鍰：一、不按遵行之方向行駛。
    二、…。」、「汽車駕駛人有下列各款所列條款之一者，除
    依原條款處罰鍰外，並予記點：一、有…、第四十五條、…
    情形之一者，各記違規點數一點。」，，道路交通管理處罰
    條例第45條第1 項第1 款、第63條第1 項第1 款定有明文規
    定。又依違反道路交通管理事件統一裁罰基準及處理細則第
    2 條第2 項規定附件《違反道路交通管理事件統一裁罰基準
    表》規定，就「違反事件」為「不按遵行之方向行駛」之違
    反道路交通管理處罰條例第45條第1 項第1 款之行為，於「
    期限內繳納或到案聽候裁決者」，依「統一裁罰基準」為罰
    鍰新臺幣900 元，其備註欄並載以「記違規點數一點。」。
三、本件受處分人有附表各該裁決書所示之各該違規事實，有各
    該採證照片在卷可查，受處分人雖以上開事由為異議，惟查
    ：
  (一)本件依採證照片所示，異議人係右轉駛入旁設有「禁止進入
    」標誌之往中和方向之土城防汛道，而逆向往土城方向行駛
    ，且依員警繪製並攝影提出之該處道路交通設施圖示暨現場
    採證照片，於受處分人右轉駛入該往中和方向土城防汛道前
    ，除已設有禁止右轉之標誌外，該往中和方向之土城防汛道
    路面更繪設有白色箭頭指向線，另參照採證照片所示之影像
    ，受處分人係明顯逆向行駛於往中和方向之土城防汛道，應
    堪認定。
  (二)受處分人雖以該路段因施工而標示不清提出異議，然以，依
    本件逕行舉發採證照片及上開現場照片，該往中和方向之土
    城防汛道，僅供汽機車單向往中和方向行駛，而禁止逆向往
    土城方向行駛，是除難認有道路交通標示不清之情形外，依
    該處道路交通設施之設置，土城防汛道係於防汛道兩旁分設
    往中和方向及往土城方向道路並於一定距離有相連橋面，而
    由數個「Ｈ」型接連而成，本件違規地點路段，係於該「Ｈ
    」型處，因往土城方向道路因施工遭封閉，使該處通行狀況
    呈「ㄐ」型（左下缺角即封閉之往土城方向道路），而該封
    閉處有明顯之牌示及告示載明「往土城方向防汛道路封閉請
    改道金城路行駛」，而金城路查即在該土城防汛道路旁，是
    依上開往土城方向防汛道封閉之道路交通設施狀況，駕駛人
    如沿該往土城方向防汛道往土城方向行駛，行至該處時，應
    自該「ㄐ」型之中央銜接橋樑處左轉駛向往中和方向防汛道
    ，因往中和方向防汛道屬單行道禁止逆向往土城方向行駛，
    且該道路封閉處亦指示應改走金城路前往土城，則駕駛人此
    時即應先沿往中和方向防汛道往中和方向行走至次一「Ｈ」
    型銜接橋樑處由該橋樑通往金城路為行駛。是依上開交通設
    施情狀，本件顯係受處分人沿往土城方向防汛道往土城時，
    行至該道路封閉處，為圖方便，即逆向行駛於往中和方向防
    汛道前往土城，該處道路交通設施及標誌指示，並無設置不
    當或不明確之情形。
  (三)受處分人雖質疑員警以拍照採證逕行舉發之適法性，惟本件
    受處分人之行為，查係違反「禁止右轉」、「禁止進入」之
    車道禁制標誌及直線箭頭之指向線之逆向行駛行為，而與道
    路交通管理處罰條例第7 條之1 第2 項第5 款規定之「未依
    規定行駛車道」之類型相同，是員警依其當時情形，以相機
    拍照採證逕行舉發，尚難認有違法或不當之處，是受處分人
    就此部分異議理由，亦難採認。
四、綜上所述，本件受處分人有附表所示之各該裁決書所載之違
    規行為，事證明確。從而，原處分機關依道路交通管理處罰
    條例第27條第1 項及違反道路交通管理事件統一裁罰基準表
    裁處如上開處罰，並無違誤之規定，本件異議為無理由，應
    予駁回。
據上論斷，依道路交通管理處罰條例第87條第2 項、道路交通事
件處理辦法第18條，裁定如主文。
中    華    民    國   100    年    8     月    12    日
                    交通法庭  法  官  陳世旻
┌──────────────────────────────────────────────┐
│附表：                                                                                      │
├──┬────────────────────────┬──────────────────┤
│編號│裁決書                                          │舉發通知單                          │
│    ├───────┬─────────┬──────┼──────┬────┬──────┤
│    │裁決書字號    │(一)違規日時        │(一)裁決日期  │ 通知單單號 │舉發事實│(一)製單日期  │
│    │              │(二)違規地點        │(二)裁決主文  │（舉發方式）│及法條  │(二)應到案日  │
│    │              │(三)違規法條        │            │            │        │            │
│    │              │(四)違規事實        │            │            │        │            │
├──┼───────┼─────────┼──────┼──────┼────┼──────┤
│ 一 │北監營裁字第裁│(一)100.02.24/13:41 │(一)100.04.14 │北警交字第  │同裁決書│(一)100.03.15 │
│    │40-CJ0000000號│(二)土城區○○街28巷│(二)罰鍰九百元│CJ0000000 號│        │(二)100.04.14 │
│    │              │  （防汛道路）    │  ，並記違規│（逕行舉發）│        │            │
│    │              │(三)第45條第1 款    │  點數一點。│            │        │            │
│    │              │(四)不按遵行方向行駛│            │            │        │            │
├──┼───────┼─────────┼──────┼──────┼────┼──────┤
│ 二 │北監營裁字第裁│(一)100.03.08/13:26 │(一)100.04.14 │北警交字第  │同裁決書│(一)100.03.18 │
│    │40-CJ0000000號│(二)土城區○○街28巷│(二)罰鍰九百元│CJ0000000 號│        │(二)100.04.17 │
│    │              │  （防汛道路）    │  ，並記違規│（逕行舉發）│        │            │
│    │              │(三)第45條第1 款    │  點數一點。│            │        │            │
│    │              │(四)不按遵行方向行駛│            │            │        │            │
└──┴───────┴─────────┴──────┴──────┴────┴──────┘
以上正本證明與原本無異
如不服本裁定應於送達後5日內向本院提出抗告狀
                              書記官  梁福建
中    華    民    國   100    年    8     月    15    日